臺灣高等法院民事裁定　　　　　　　　　96年度抗字第1886號
抗　告　人　大欣優食品有限公司
法定代理人　乙○○
相　對　人　星怡實業有限公司
法定代理人　甲○○
上列抗告人因與相對人間返還貨款事件，對於中華民國96年9月
29日臺灣板橋地方法院96年度訴字第1652號所為裁定提起抗告，
本院裁定如下：
    主  文
抗告駁回。
抗告訴訟費用由抗告人負擔。
    理  由
一、
(一)、本件抗告人於原法院對相對人起訴請求返還學生制服貨款新
    台幣（以下同）61萬3475元，其理由略以：相對人前以抗告
    人向其購買學生制服尚欠貨款為由，向原法院聲請對抗告人
    發支付命令，經原法院以93年12月8日93年度促字第69234號
    支付命令命抗告人應給付相對人167萬3440元及遲延利息。
    惟抗告人均未收受支付命令送達，迄相對人以該支付命令聲
    請原法院強制執行 （94年度執字第14710號），抗告人始知
    悉該支付命令係寄存送達確定，經閱卷後始知悉相對人請求
    抗告人給付學生制服費 167萬3440元，與其實際交付抗告人
    之學生制服數量之金額不符，相對人溢請求61萬3485元，應
    予返還，爰訴請相對人給付61萬3475元等語。
(二)、原法院以抗告人本件請求與原法院93年12月8日所發93年度
    促字第69234號確定支付命令係同一法律關係，抗告人本件
    起訴違背民事訴訟法第249條第1項第7款規定，而以裁定駁
    回其訴。
二、抗告意旨略以：抗告人從未收受支付命令送達，對該支付命
    令毫無異議之機會，此種支付命令與確定判決有同一之效力
    ，抗告人難以心服。抗告人雖就該支付命令提起再審以求救
    濟，惟因逾期仍遭駁回等語。
三、按原告起訴違背民事訴訟法第 253條、第263條第2項之規定
    或其訴訟標的為確定判決之效力所及者，法院應以裁定駁回
    之，民事訴訟法第 249條第1項第7款定有明文。又債務人對
    於支付命令未於法定期間合法提出異議者，支付命令與確定
    判決有同一之效力，民事訴訟法第521條第1項亦定有明文。
四、查本件相對人前以抗告人應給付其學生制服費為由聲請原法
    院核發 93年度促字第69234號支付命令，該支付命令業於93
    年12月17日寄存送達於抗告公司位於台北縣中和市○○路○
    段114巷31號之營業所，依民事訴訟法第138條第2項規定，
    已於93年12月27日發生合法送達之效力，抗告人遲於94年7
    月27日始行聲明異議，其異議為不合法，經原法院94年7月
    29日93年度促字第69234號裁定、本院94年9月30日94年度抗
    字第2334號裁定駁回其異議確定等情，有本院上開裁定可稽
    （見調解卷第31-32頁），是堪認上開支付命令業已確定。
    而本件抗告人以相對人溢請求學生制服費為由，請求相對人
    返還61萬3475元，其訴訟標的與上開支付命令相同，而該確
    定支付命令與確定判決有同一之效力。本件抗告人起訴之訴
    訟標的為確定判決之效力所及，依上開規定，其起訴為不合
    法。原法院依民事訴訟法第249條第1項第7款規定駁回抗告
    人本件之訴，核無違誤。抗告意旨指摘原裁定不當，求予廢
    棄，為無理由，應予駁回。
五、據上論結，本件抗告為無理由，爰裁定如主文。
中　　華　　民　　國　　96　　年　　12　　月　　4　　日
                    民事第八庭
                        審判長 法　官 劉勝吉
　　　　　　　　　　　　　   　法　官 連正義
               　　　　　　　  法　官 滕允潔
正本係照原本作成。
不得再抗告。
中　　華　　民　　國　　96　　年　　12　　月　　5 　　日
　　　　　　　　 　　　　　　　書記官 黃麗玲
